<!DOCTYPE html PUBLIC "-//W3C//DTD XHTML 1.0 Transitional//EN" "http://www.w3.org/TR/xhtml1/DTD/xhtml1-transitional.dtd">
<html xmlns="http://www.w3.org/1999/xhtml">
<head>
	<meta http-equiv="Content-Type" content="text/html; charset=iso-8859-1" />
	<title>Ymmärrä suomea</title>
	<style type="text/css" media="all">@import "css/styles.css";</style>
	<script type="text/javascript" src="swfobject.js"></script>
</head>
<body class="font-medium">
	<div id="main-wrapper">
		<div id="topbar"></div>
		<div id="main-menu">
			<table cellspacing="0" cellpadding="0" border="0" class="add-links"><tr>
				<td class="item"><img class="raquo" src="i/raquo.gif" alt="" height="7" width="4" /><a href="/ymmarra/index.php?moduli=sanakirja">Sanakirja</a></td>
				<td class="item"><img class="raquo" src="i/raquo.gif" alt="" height="7" width="4" /><a href="/ymmarra/index.php?moduli=verbit">Verbiluettelo</a></td>
				<td class="item"><img class="raquo" src="i/raquo.gif" alt="" height="7" width="4" /><a href="/ymmarra/index.php?moduli=kielioppi">Kielioppi</a></td>
			</tr></table>
			<table cellspacing="0" cellpadding="0" border="0"><tr>
				<td class="item"><img class="raquo" src="i/raquo.gif" alt="" height="7" width="4" /><a href="/ymmarra/index.php">Etusivu</a></td>
				<td class="item"><img class="raquo" src="i/raquo.gif" alt="" height="7" width="4" /><a href="/ymmarra/index.php?moduli=tekstit">Lukutekstit</a></td>
			</tr></table>
		</div>
		<div id="content">
			<table cellspacing="0" cellpadding="0" border="0" id="content-wrapper"><tr>
				<td>
					<div id="left-menu">
												<div class="header-verb"><span>Verbit</span></div>
						<div class="menu">
								<div class="init"><a href="/ymmarra/index.php?moduli=verbit&kirjain=a">A</a></div>
								<div class="init"><a href="/ymmarra/index.php?moduli=verbit&kirjain=e">E</a></div>
								<div class="init"><a href="/ymmarra/index.php?moduli=verbit&kirjain=h">H</a></div>
								<div class="init"><a href="/ymmarra/index.php?moduli=verbit&kirjain=i">I</a></div>
								<div class="init"><a href="/ymmarra/index.php?moduli=verbit&kirjain=j">J</a></div>
								<div class="init"><a href="/ymmarra/index.php?moduli=verbit&kirjain=k">K</a></div>
								<div class="init"><a href="/ymmarra/index.php?moduli=verbit&kirjain=l">L</a></div>
								<div class="init"><a href="/ymmarra/index.php?moduli=verbit&kirjain=m">M</a></div>
								<div class="init"><a href="/ymmarra/index.php?moduli=verbit&kirjain=n">N</a></div>
								<div class="init"><a href="/ymmarra/index.php?moduli=verbit&kirjain=o">O</a></div>
								<div class="init"><a href="/ymmarra/index.php?moduli=verbit&kirjain=p">P</a></div>
								<div class="init"><a href="/ymmarra/index.php?moduli=verbit&kirjain=r">R</a></div>
								<div class="init"><a href="/ymmarra/index.php?moduli=verbit&kirjain=s">S</a></div>
								<div class="init"><a href="/ymmarra/index.php?moduli=verbit&kirjain=t">T</a></div>
								<div class="init"><a href="/ymmarra/index.php?moduli=verbit&kirjain=u">U</a></div>
								<div class="init"><a href="/ymmarra/index.php?moduli=verbit&kirjain=v">V</a></div>
								<div class="init"><a href="/ymmarra/index.php?moduli=verbit&kirjain=y">Y</a></div>
								<div class="init"><a href="/ymmarra/index.php?moduli=verbit&kirjain=Ä">Ä</a></div>
						</div>					</div>
				</td>
				<td>
					<div id="main-content">
						<div id="path">
							<a href=".">Etusivu</a> &gt; <a href="/ymmarra/index.php?moduli=verbit&kirjain=L">L</a>						</div>
													<h1>LAHJOITTAA</h1>
						<table cellspacing="0" cellpadding="0" border="0">
							<tr>
								<td colspan="2" style="padding-bottom:10px;"><strong>Aktiivin indikatiivi</strong></td>
							</tr>
							<tr>
								<td><pre>PREESENS                   
minä     lahjoitan         
sinä     lahjoitat         
hän      lahjoittaa        
me       lahjoitamme       
te       lahjoitatte       
he       lahjoittavat      

PASSIIVI
         lahjoitetaan      

IMPERFEKTI                 
         lahjoitin         
         lahjoitit         
         lahjoitti         
         lahjoitimme       
         lahjoititte       
         lahjoittivat      

PASSIIVI
         lahjoitettiin     

PERFEKTI
olen     lahjoittanut      
olet     lahjoittanut      
on       lahjoittanut      
olemme   lahjoittaneet     
olette   lahjoittaneet     
ovat     lahjoittaneet     

PASSIIVI
on       lahjoitettu       

PLUSKVAMPERFEKTI
olin     lahjoittanut      
olit     lahjoittanut      
oli      lahjoittanut      
olimme   lahjoittaneet     
olitte   lahjoittaneet     
olivat   lahjoittaneet     

PASSIIVI
oli      lahjoitettu       
</pre></td>
								<td>&nbsp;&nbsp;&nbsp;</td>
								<td><pre>  KIELTOMUOTO
  en        lahjoita
  et        lahjoita
  ei        lahjoita
  emme      lahjoita
  ette      lahjoita
  eivät     lahjoita


  ei        lahjoiteta

   
  en        lahjoittanut
  et        lahjoittanut
  ei        lahjoittanut
  emme      lahjoittaneet
  ette      lahjoittaneet
  eivät     lahjoittaneet


  ei        lahjoitettu


  en    ole lahjoittanut
  et    ole lahjoittanut
  ei    ole lahjoittanut
  emme  ole lahjoittaneet
  ette  ole lahjoittaneet
  eivät ole lahjoittaneet


  ei    ole lahjoitettu


  en    ollut  lahjoittanut
  et    ollut  lahjoittanut
  ei    ollut  lahjoittanut
  emme  olleet lahjoittaneet
  ette  olleet lahjoittaneet
  eivät olleet lahjoittaneet


  ei    ollut  lahjoitettu
</pre></td>
							</tr>
						</table>
						<table cellspacing="0" cellpadding="0" border="0">
							<tr>
								<td colspan="2" style="padding-bottom:10px;"><strong>Aktiivin konditionaali</strong></td>
							</tr>
							<tr>
								<td><pre>PREESENS
minä     lahjoittaisin     
sinä     lahjoittaisit     
hän      lahjoittaisi      
me       lahjoittaisimme   
te       lahjoittaisitte   
he       lahjoittaisivat   

PASSIIVI
         lahjoitettaisiin  

PERFEKTI
olisin   lahjoittanut      
olisit   lahjoittanut      
olisi    lahjoittanut      
olisimme lahjoittaneet     
olisitte lahjoittaneet     
olisivat lahjoittaneet     

PASSIIVI
olisi    lahjoitettu       
</pre></td>
								<td>&nbsp;&nbsp;&nbsp;</td>
								<td><pre> 
  en        lahjoittaisi
  et        lahjoittaisi
  ei        lahjoittaisi
  emme      lahjoittaisi
  ette      lahjoittaisi
  eivät     lahjoittaisi


  ei        lahjoitettaisi 


  en    olisi  lahjoittanut
  et    olisi  lahjoittanut
  ei    olisi  lahjoittanut
  emme  olisi  lahjoittaneet
  ette  olisi  lahjoittaneet
  eivät olisi  lahjoittaneet 


  ei    olisi  lahjoitettu
</pre></td>
							</tr>
						</table>
						<table cellspacing="0" cellpadding="0" border="0">
							<tr>
								<td colspan="2" style="padding-bottom:10px;"><strong>Aktiivin potentiaali</strong></td>
							</tr>
							<tr>
								<td><pre>PREESENS
minä     lahjoittanen      
sinä     lahjoittanet      
hän      lahjoittanee      
me       lahjoittanemme    
te       lahjoittanette    
he       lahjoittanevat    

PASSIIVI
         lahjoitettaneen   

PERFEKTI
lienen   lahjoittanut      
lienet   lahjoittanut      
lienee   lahjoittanut      
lienemme lahjoittaneet     
lienette lahjoittaneet     
lienevät lahjoittaneet     

PASSIIVI
lienee   lahjoitettu       
</pre></td>
								<td>&nbsp;&nbsp;&nbsp;</td>
								<td><pre> 
  en        lahjoittane
  et        lahjoittane
  ei        lahjoittane
  emme      lahjoittane
  ette      lahjoittane
  eivät     lahjoittane


  ei        lahjoitettane 


  en    liene  lahjoittanut
  et    liene  lahjoittanut
  ei    liene  lahjoittanut
  emme  liene  lahjoittaneet
  ette  liene  lahjoittaneet
  eivät liene  lahjoittaneet


  ei    liene  lahjoitettu
</pre></td>
							</tr>
						</table>
						<table cellspacing="0" cellpadding="0" border="0">
							<tr>
								<td colspan="2" style="padding-bottom:10px;"><strong>Aktiivin imperatiivi</strong></td>
							</tr>
							<tr>
								<td><pre>PREESENS

(sinä)   lahjoita          
(hän)    lahjoittakoon     
(me)     lahjoittakaamme   
(te)     lahjoittakaa      
(he)     lahjoittakoot     

PASSIIVI
         lahjoitettakoon   

PERFEKTI

ole      lahjoittanut      
olkoon   lahjoittanut      
olkaamme lahjoittaneet     
olkaa    lahjoittaneet     
olkoot   lahjoittaneet     

PASSIIVI

olkoon   lahjoitettu       
</pre></td>
								<td>&nbsp;&nbsp;&nbsp;</td>
								<td><pre> 

  älä       lahjoita
  älköön    lahjoittako
  älkäämme  lahjoittako
  älkää     lahjoittako
  älkööt    lahjoittako


  älköön    lahjoitettako 



  älä      ole  lahjoittanut
  älköön   olko lahjoittanut
  älkäämme olko lahjoittaneet
  älkää    olko lahjoittaneet
  älkööt   olko lahjoittaneet



  älköön   olko lahjoitettu
</pre></td>
							</tr>
						</table>
						<table cellspacing="0" cellpadding="0" border="0">
							<tr>
								<td colspan="2" style="padding-bottom:10px;"><strong>Verbin nominaalimuodot</strong></td>
							</tr>
							<tr>
								<td><pre>I INFINITIIVI              

Lyhyempi muoto:            
         lahjoittaa        

Pitempi muoto:             
         lahjoittaakseni   
         lahjoittaaksesi
         lahjoittaakseen
         lahjoittaaksemme
         lahjoittaaksenne
         lahjoittaakseen

III  INFINITIIVI           

inessiivi    lahjoittamassa 
elatiivi     lahjoittamasta 
illatiivi    lahjoittamaan 
adessiivi    lahjoittamalla
abessiivi    lahjoittamatta 
instruktiivi lahjoittaman  
                           
Passiivi
instruktiivi lahjoitettaman 
                           
                           
</pre></td>
								<td>&nbsp;&nbsp;&nbsp;</td>
								<td><pre>  II INFINITIIVI

  inessiivi     lahjoittaessa
  instruktiivi  lahjoittaen

  Passiivi
  inessiivi     lahjoitettaessa






  IV INFINITIIVI

 nominatiivi   lahjoittaminen
 partitiivi    lahjoittamista
       

 I PARTISIIPPI 
  aktiivi       lahjoittava
  passiivi      lahjoitettava

 II PARTISIIPPI 
  aktiivi       lahjoittanut
  passiivi      lahjoitettu
</pre></td>
							</tr>
						</table>

					</div>
				</td>
			</tr></table>		</div>
		<div id="footer"><a href="http://www.oph.fi/"><img src="i/oph_logo_ymmarrasuomea.gif" width="157" height="35" alt="OPH" /></a></div>
	</div>
</body>
</html>
